Minutes et répertoires du notaire Georges MOREL d'ARLEUX, 16 avril 1891 - 28 juin 1900 (étude I)
Archives nationales
Minutes et répertoires du notaire Georges MOREL d'ARLEUX (étude I)
16 avril 1891 - 28 juin 1900
MC/ET/I/1508 - MC/ET/I/1605, MC/RE/I/35 - MC/RE/I/36
Etude I; Morel d'arleux, Georges
10,6 mètres linéaires ou 98 cartons (cauchard, 10 cm, 12,5 cm ou 15 cm)
Archives nationales de France
Minutes et répertoires: la loi 2008-696 du 15 juillet 2008 relative aux archives a fixé à 75 ans à compter de la date de l'acte, ou à 25 ans à compter de la date du décès de l'intéressé si ce délai est plus bref, le délai de communication des minutes et répertoires des notaires; ce délai est porté à 100 ans à compter de la date de l'acte si le document se rapporte à un mineur (code du Patrimoine, articles L213-2, 4e d et 5e).
Autres documents de l'étude (dossiers de clients, comptabilité...): s'agissant d'archives privées, ces documents sont communicables selon les modalités fixées par le déposant ou le donateur.
Certains documents ne sont pas accessibles en raison de leur mauvais état de conservation.
Versement
Accès aux instruments de recherche de tous les notaires de l’étude I
Archives de l'étude I
- Minutes de Georges MOREL d'ARLEUX, 22 août 1891 - 28 juin 1900; MC/ET/I/1508 - MC/ET/I/1605
  - Minutes. 1891, 22 août - septembre, 22 août - septembre 1891; MC/ET/I/1508
    Ancienne cote:
    Ancienne cotation CAC Fontainebleau: 19870281/10
    Informations concernant le classement:
    Le niveau inférieur de description, quand il existe, correspond aux minutes d'actes. Toutes les minutes ne sont pas forcément décrites une à une. Les descriptions de ces minutes sont plus ou moins détaillées.
  - Minutes. 1891, octobre, octobre 1891; MC/ET/I/1509
    Ancienne cotation CAC Fontainebleau: 19870281/11
  - Minutes. 1891, novembre, novembre 1891; MC/ET/I/1510
    Ancienne cotation CAC Fontainebleau: 19870281/12
  - Minutes. 1891, décembre, décembre 1891; MC/ET/I/1511
    Ancienne cotation CAC Fontainebleau: 19870281/13
  - Minutes. 1892, janvier, janvier 1892; MC/ET/I/1512
    Ancienne cotation CAC Fontainebleau: 19870281/14
  - Minutes. 1892, février, février 1892; MC/ET/I/1513
    Ancienne cotation CAC Fontainebleau: 19870281/15
  - Minutes. 1892, mars, mars 1892; MC/ET/I/1514
    Ancienne cotation CAC Fontainebleau: 19870281/16
  - Minutes. 1892, avril, avril 1892; MC/ET/I/1515
    Ancienne cotation CAC Fontainebleau: 19870281/17
  - Minutes. 1892, mai, mai 1892; MC/ET/I/1516
    Ancienne cotation CAC Fontainebleau: 19870281/18
  - Minutes. 1892, juin, juin 1892; MC/ET/I/1517
    Ancienne cotation CAC Fontainebleau: 19870281/19
  - Minutes. 1892, juillet, juillet 1892; MC/ET/I/1518
    Ancienne cotation CAC Fontainebleau: 19870281/20
  - Minutes. 1892, août, août 1892; MC/ET/I/1519
    Ancienne cotation CAC Fontainebleau: 19870281/21
  - Minutes. 1892, septembre - octobre, septembre - octobre 1892; MC/ET/I/1520
    Ancienne cotation CAC Fontainebleau: 19870281/22
  - Minutes. 1892, novembre, novembre 1892; MC/ET/I/1521
    Ancienne cotation CAC Fontainebleau: 19870281/23
  - Minutes. 1892, décembre, décembre 1892; MC/ET/I/1522
    Ancienne cotation CAC Fontainebleau: 19870281/24
  - Minutes. 1893, janvier - février, janvier 1893 - février 1893; MC/ET/I/1523
    Ancienne cotation CAC Fontainebleau: 19870281/25
    - Bail par Fanny Désirée Bigot et Victor Stanislas Bureau, propriétaire, demeurant 12, rue de la Paix, d’un appartement au 3e étage d’une maison située 12, rue de la Paix., 10 janvier 1893; MC/ET/I/1523
      Origine de l'information:
      De l'image fixe à l'image animée (1820-1910), documents du Minutier central des notaires de Paris relatifs à l'histoire des photographes et de la photographie, par Marc Durand, Paris, Archives nationales, 2015, notice n° 804 (version dématérialisée de l'instrument de recherche, les notices biographiques et compléments de descriptions d'actes ne se trouvent que sur la version papier de l'ouvrage, voir contexte dans le Plan d’orientation générale - Notaires de Paris, guides thématiques du Minutier).
      Date de création de la notice: 2010
      Bigot, Fanny Désirée; Bureau, Victor Stanislas; Paix (rue de la); bail
  - Minutes. 1893, mars, mars 1893; MC/ET/I/1524
    Ancienne cotation CAC Fontainebleau: 19870281/26
  - Minutes. 1893, avril, avril 1893; MC/ET/I/1525
    Ancienne cotation CAC Fontainebleau: 19870281/27
  - Minutes. 1893, mai, mai 1893; MC/ET/I/1526
    Ancienne cotation CAC Fontainebleau: 19870281/28
  - Minutes. 1893, juin, juin 1893; MC/ET/I/1527
    Ancienne cotation CAC Fontainebleau: 19870281/29
  - Minutes. 1893, juillet, juillet 1893; MC/ET/I/1528
    Ancienne cotation CAC Fontainebleau: 19870281/30
    - Vente par Justin Arthur Robert et Marie Claudine Elisabeth Letellier, se femme, rue d'Assas, n°120, à l'assistance publique de terrain à l'angle des rues de Vouillé et Lacordaire., 25 juillet 1893; MC/ET/I/1528
      Actes signalés par Thierry Boudignon, 2003-2012 (base de données migrée: voir contexte dans le Plan d’orientation générale - Notaires de Paris, guides thématiques du Minutier).
      Date de création de la notice: 2010 (M. Boudignon)
      Date de révision: 2014 (M.Durand)
      Robert, Justin Arthur; Letellier, Marie Claudine Elisabeth; Assistance Publique–Hôpitaux de Paris; Assas (rue d'); acte de vente
  - Minutes. 1893, août, août 1893; MC/ET/I/1529
    Ancienne cotation CAC Fontainebleau: 19870281/31
    - Vente par Jules Alphonse Baroche, rue de La Boétie, n° 55, à l'assistance publique de terrain rue Lacordaire., 23 août 1893; MC/ET/I/1529
      acte de vente; Assistance Publique–Hôpitaux de Paris; Baroche, Jules Alphonse; Lacordaire (rue)
  - Minutes. 1893, septembre, septembre 1893; MC/ET/I/1530
    Ancienne cotation CAC Fontainebleau: 19870281/32
    - Vente par Pierre Tesnier et Jeanne Toque, sa femme, rue Lacordaire, n° 37, à l'assistance publique de Maison, même adresse., 12 septembre 1893; MC/ET/I/1530
      acte de vente; Assistance Publique–Hôpitaux de Paris; Tesnier, Pierre; Toque, Jeanne; Lacordaire (rue)
    - Vente par Louis Jean-Baptiste Vasse et Antoinette Adèle Barrey, sa femme, à Issy, grande rue, n° 25, à l'assistance publique de maison, rue des Cévennes, n° 71., 12 septembre 1893; MC/ET/I/1530
      acte de vente; Assistance Publique–Hôpitaux de Paris; Vasse, Louis Jean-Baptiste; Barrey, Antoinette Adèle; Issy-les-Moulineaux (Hauts-de-Seine); Cévennes (rue des)
    - Vente par Antoine Lefort et Marie Adèle Bony, sa femme, demeurant à Paris, rue Lacordaire, n° 41, à l'assistance publique de maison, même adresse., 12 septembre 1893; MC/ET/I/1530
      acte de vente; Assistance Publique–Hôpitaux de Paris; Lacordaire (rue); Lefort, Antoine; Bony, Marie Adèl
    - Vente par Laurent Charles Pelletier et Louise Clarisse Désirée Potel, sa femme, demeurant à Paris, rue Lacordaire, n° 35, à l'assistance publique de maison, même adresse., 13 septembre 1893; MC/ET/I/1530
      acte de vente; Assistance Publique–Hôpitaux de Paris; Lacordaire (rue); Pelletier, Laurent Charles; Potel, Louise Clarisse Désirée
    - Vente par Nicolas Migneret et Marguerite Chetail, sa femme, demeurant à Paris, avenue de Ségur, n° 2, à l'assistance publique de maison, rue Lacordaire, n° 39., 28 septembre 1893; MC/ET/I/1530
      acte de vente; Assistance Publique–Hôpitaux de Paris; Lacordaire (rue); Migneret, Nicolas; Chetail, Marguerite; Ségur (avenue de)
  - Minutes. 1893, octobre, octobre 1893; MC/ET/I/1531
    Ancienne cotation CAC Fontainebleau: 19870281/33
    - Vente par François Joseph Laforge et Clémentine Compagnon, sa femme, demeurant à Paris, rue de Grenelle, n° 218, à l'assistance publique de propriété, rue Lacordaire, n° 33., 28 septembre 1893; MC/ET/I/1531
      acte de vente; Assistance Publique–Hôpitaux de Paris; Lacordaire (rue); Laforge, François Joseph; Compagnon, Clémentine; Grenelle (rue de)
  - Minutes. 1893, novembre - décembre, novembre - décembre 1893; MC/ET/I/1532
    Ancienne cotation CAC Fontainebleau: 19870281/34
  - Minutes. 1894, janvier, janvier 1894; MC/ET/I/1533
    Ancienne cotation CAC Fontainebleau: 19870281/35
  - Minutes. 1894, février, février 1894; MC/ET/I/1534
    Ancienne cotation CAC Fontainebleau: 19870281/36
  - Minutes. 1894, mars - avril, mars - avril 1894; MC/ET/I/1535
    Ancienne cotation CAC Fontainebleau: 19870281/37
  - Minutes. 1894, mai, mai 1894; MC/ET/I/1536
    Ancienne cotation CAC Fontainebleau: 19870281/38
    - Liquidation de la communauté ayant existé entre Michel Alexandre Cromer et sa veuve, Marie Anna Gollnisch, suivie d’un compte de tutelle à son fils, Michel Alexandre Edmond Joseph Gabriel Cromer, étudiant en droit, demeurant ensemble 180, boulevard Saint-Germain., 29 mai 1894; MC/ET/I/1536
      De l'image fixe à l'image animée (1820-1910), documents du Minutier central des notaires de Paris relatifs à l'histoire des photographes et de la photographie, par Marc Durand, Paris, Archives nationales, 2015, notice n° 1233 (version dématérialisée de l'instrument de recherche, les notices biographiques et compléments de descriptions d'actes ne se trouvent que sur la version papier de l'ouvrage, voir contexte dans le Plan d’orientation générale - Notaires de Paris, guides thématiques du Minutier).
      Gollnisch, Marie Anna; Cromer, Michel Alexandre; Cromer, Michel Alexandre Edmond Joseph Gabriel; Saint-Germain (boulevard); liquidation
  - Minutes. 1894, juin, juin 1894; MC/ET/I/1537
    Ancienne cotation CAC Fontainebleau: 19870281/39
    - Inventaire après décès de Jean César Lucien Hervé, dressé dans sa maison située 6, rue de Verneuil, où le défunt est mort, le 19 mai 1894. À signaler: en annexe, deux tableaux généalogiques des lignées paternelle et maternelle du défunt., 21 juin 1894; MC/ET/I/1537
      De l'image fixe à l'image animée (1820-1910), documents du Minutier central des notaires de Paris relatifs à l'histoire des photographes et de la photographie, par Marc Durand, Paris, Archives nationales, 2015, notice n° 2395 (version dématérialisée de l'instrument de recherche, les notices biographiques et compléments de descriptions d'actes ne se trouvent que sur la version papier de l'ouvrage, voir contexte dans le Plan d’orientation générale - Notaires de Paris, guides thématiques du Minutier).
      inventaire après décès; Hervé, Jean César Lucien; Verneuil (rue de)
    - Notoriété rectificative concernant Michel Alexandre Cromer, décédé le 7 septembre 1883 à Rethel (Ardennes), 23 juin 1894; MC/ET/I/1537
      De l'image fixe à l'image animée (1820-1910), documents du Minutier central des notaires de Paris relatifs à l'histoire des photographes et de la photographie, par Marc Durand, Paris, Archives nationales, 2015, notice n° 1234 (version dématérialisée de l'instrument de recherche, les notices biographiques et compléments de descriptions d'actes ne se trouvent que sur la version papier de l'ouvrage, voir contexte dans le Plan d’orientation générale - Notaires de Paris, guides thématiques du Minutier).
      Cromer, Michel Alexandre; Rethel (Ardennes); notoriété
  - Minutes. 1894, juillet, juillet 1894; MC/ET/I/1538
    Ancienne cotation CAC Fontainebleau: 19870281/40
  - Minutes. 1894, août - septembre, août - septembre 1894; MC/ET/I/1539
    Ancienne cotation CAC Fontainebleau: 19870281/41
  - Minutes. 1894, octobre, octobre 1894; MC/ET/I/1540
    Ancienne cotation CAC Fontainebleau: 19870281/42
    - Procès-verbal rectificatif des qualités des héritiers de Jean César Lucien Hervé., 17 octobre 1894; MC/ET/I/1540
      De l'image fixe à l'image animée (1820-1910), documents du Minutier central des notaires de Paris relatifs à l'histoire des photographes et de la photographie, par Marc Durand, Paris, Archives nationales, 2015, notice n° 2396 (version dématérialisée de l'instrument de recherche, les notices biographiques et compléments de descriptions d'actes ne se trouvent que sur la version papier de l'ouvrage, voir contexte dans le Plan d’orientation générale - Notaires de Paris, guides thématiques du Minutier).
      Hervé, Jean César Lucien; procès-verbal
  - Minutes. 1894, novembre, novembre 1894; MC/ET/I/1541
    Ancienne cotation CAC Fontainebleau: 19870281/43
    - Notoriété après décès de Jean César Lucien Hervé, survenu en son domicile 6, rue de Verneuil, le 19 mai 1894., 14 novembre 1894; MC/ET/I/1541
      De l'image fixe à l'image animée (1820-1910), documents du Minutier central des notaires de Paris relatifs à l'histoire des photographes et de la photographie, par Marc Durand, Paris, Archives nationales, 2015, notice n° 2397 (version dématérialisée de l'instrument de recherche, les notices biographiques et compléments de descriptions d'actes ne se trouvent que sur la version papier de l'ouvrage, voir contexte dans le Plan d’orientation générale - Notaires de Paris, guides thématiques du Minutier).
      Hervé, Jean César Lucien; Verneuil (rue de); notoriété
  - Minutes. 1894, décembre, décembre 1894; MC/ET/I/1542
    Ancienne cotation CAC Fontainebleau: 19870281/44
    - Liquidation de la succession de Jean César Lucien Hervé entre ses héritiers, 26 décembre 1894; MC/ET/I/1542
      De l'image fixe à l'image animée (1820-1910), documents du Minutier central des notaires de Paris relatifs à l'histoire des photographes et de la photographie, par Marc Durand, Paris, Archives nationales, 2015, notice n° 2398 (version dématérialisée de l'instrument de recherche, les notices biographiques et compléments de descriptions d'actes ne se trouvent que sur la version papier de l'ouvrage, voir contexte dans le Plan d’orientation générale - Notaires de Paris, guides thématiques du Minutier).
      Hervé, Jean César Lucien; liquidation
  - Minutes. 1895, janvier - février, janvier - février 1895; MC/ET/I/1543
    Ancienne cotation CAC Fontainebleau: 19870281/45
  - Minutes. 1895, mars, mars 1895; MC/ET/I/1544
    Ancienne cotation CAC Fontainebleau: 19870281/46
  - Minutes. 1895, avril, avril 1895; MC/ET/I/1545
    Ancienne cotation CAC Fontainebleau: 19870281/47
  - Minutes. 1895, mai, mai 1895; MC/ET/I/1546
    Ancienne cotation CAC Fontainebleau: 19870281/48
    - Procuration par Henri Marie Jacques Bertrand du Gout de Casaux, sans profession demeurant au 33 rue des Martyrs, à Marie Eugène Abel Maurice Jouanneau, clerc de notaire demeurant au 164 rue du Faubourg-Saint-Honoré., 25 mai 1895; MC/ET/I/1546
      Entrée n° 20160112 du 29 février 2016
      Actes analysés par le personnel du Minutier central.
      Date de création de la notice: 2016 (N. Jourdain)
      clerc de notaire; procuration; Bertrand du Gout de Casaux, Henri Marie Jacques; Martyrs (rue des); Faubourg-Saint-Honoré (rue du); Jouanneau, Marie Eugène Abel Maurice
  - Minutes. 1895, juin, juin 1895; MC/ET/I/1547
    Ancienne cotation CAC Fontainebleau: 19870281/49
  - Minutes. 1895, juillet, juillet 1895; MC/ET/I/1548
    Ancienne cotation CAC Fontainebleau: 19870281/50
  - Minutes. 1895, août, août 1895; MC/ET/I/1549
    Ancienne cotation CAC Fontainebleau: 19870281/51
  - Minutes. 1895, septembre - octobre, septembre - octobre 1895; MC/ET/I/1550
    Ancienne cotation CAC Fontainebleau: 19870281/52
  - Minutes. 1895, novembre, novembre 1895; MC/ET/I/1551
    Ancienne cotation CAC Fontainebleau: 19870281/53
  - Minutes. 1895, décembre, décembre 1895; MC/ET/I/1552
    Ancienne cotation CAC Fontainebleau: 19870281/54
  - Minutes. 1896, janvier, janvier 1896; MC/ET/I/1553
    Ancienne cotation CAC Fontainebleau: 19870281/55
  - Minutes. 1896, février, février 1896; MC/ET/I/1554
    Ancienne cotation CAC Fontainebleau: 19870281/56
  - Minutes. 1896, mars, mars 1896; MC/ET/I/1555
    Ancienne cotation CAC Fontainebleau: 19870281/57
  - Minutes. 1896, avril, avril 1896; MC/ET/I/1556
    Ancienne cotation CAC Fontainebleau: 19870281/58
  - Minutes. 1896, mai, mai 1896; MC/ET/I/1557
    Ancienne cotation CAC Fontainebleau: 19870281/59
  - Minutes. 1896, juin, juin 1896; MC/ET/I/1558
    Ancienne cotation CAC Fontainebleau: 19870281/60
  - Minutes. 1896, juillet, juillet 1896; MC/ET/I/1559
    Ancienne cotation CAC Fontainebleau: 19870281/61
  - Minutes. 1896, août - octobre, août - octobre 1896; MC/ET/I/1560
    Ancienne cotation CAC Fontainebleau: 19870281/62
  - Minutes. 1896, novembre, novembre 1896; MC/ET/I/1561
    Ancienne cotation CAC Fontainebleau: 19870281/63
  - Minutes. 1896, décembre, décembre 1896; MC/ET/I/1562
    Ancienne cotation CAC Fontainebleau: 19870281/64
  - Minutes. 1897, janvier, janvier 1897; MC/ET/I/1563
    Ancienne cotation CAC Fontainebleau: 19870281/65
  - Minutes. 1897, février, février 1897; MC/ET/I/1564
    Ancienne cotation CAC Fontainebleau: 19870281/66
  - Minutes. 1897, mars, mars 1897; MC/ET/I/1565
    Ancienne cotation CAC Fontainebleau: 19870281/67
  - Minutes. 1897, avril, avril 1897; MC/ET/I/1566
    Ancienne cotation CAC Fontainebleau: 19870281/68
  - Minutes. 1897, mai, mai 1897; MC/ET/I/1567
    Ancienne cotation CAC Fontainebleau: 19870281/69
  - Minutes. 1897, juin, juin 1897; MC/ET/I/1568
    Ancienne cotation CAC Fontainebleau: 19870281/70
  - Minutes. 1897, juillet, juillet 1897; MC/ET/I/1569
    Ancienne cotation CAC Fontainebleau: 19870281/71
  - Minutes. 1897, août, août 1897; MC/ET/I/1570
    Ancienne cotation CAC Fontainebleau: 19870281/72
  - Minutes. 1897, septembre, septembre 1897; MC/ET/I/1571
    Ancienne cotation CAC Fontainebleau: 19870281/73
  - Minutes. 1897, octobre, octobre 1897; MC/ET/I/1572
    Ancienne cotation CAC Fontainebleau: 19870281/74
  - Minutes. 1897, novembre, novembre 1897; MC/ET/I/1573
    Ancienne cotation CAC Fontainebleau: 19870281/75
  - Minutes. 1897, décembre, décembre 1897; MC/ET/I/1574
    Ancienne cotation CAC Fontainebleau: 19870281/76
  - Minutes. 1898, janvier, janvier 1898; MC/ET/I/1575
    Ancienne cotation CAC Fontainebleau: 19870281/77
  - Minutes. 1898, février, février 1898; MC/ET/I/1576
    Ancienne cotation CAC Fontainebleau: 19870281/78
  - Minutes. 1898, mars, mars 1898; MC/ET/I/1577
    Ancienne cotation CAC Fontainebleau: 19870281/79
  - Minutes. 1898, avril, avril 1898; MC/ET/I/1578
    Ancienne cotation CAC Fontainebleau: 19870281/80
  - Minutes. 1898, mai, mai 1898; MC/ET/I/1579
    Ancienne cotation CAC Fontainebleau: 19870281/81
    - Vente par Émile Bernheim, demeurant 98, rue de Maubeuge, à Michel Alexandre Edmond Joseph Gabriel Cromer, demeurant 41, rue d’Assas, d’un terrain situé à Fontenay-aux-Roses (Hauts-de-Seine), pour la somme principale de 13 500 francs., 13 mai 1898; MC/ET/I/1579
      De l'image fixe à l'image animée (1820-1910), documents du Minutier central des notaires de Paris relatifs à l'histoire des photographes et de la photographie, par Marc Durand, Paris, Archives nationales, 2015, notice n° 1235 (version dématérialisée de l'instrument de recherche, les notices biographiques et compléments de descriptions d'actes ne se trouvent que sur la version papier de l'ouvrage, voir contexte dans le Plan d’orientation générale - Notaires de Paris, guides thématiques du Minutier).
      Cromer, Michel Alexandre Edmond Joseph Gabriel; Bernheim, Émile; Assas (rue d'); Fontenay-aux-Roses (Hauts-de-Seine); Maubeuge (rue de); acte de vente
  - Minutes. 1898, juin, juin 1898; MC/ET/I/1580
    Ancienne cotation CAC Fontainebleau: 19870281/82
  - Minutes. 1898, juillet, juillet 1898; MC/ET/I/1581
    Ancienne cotation CAC Fontainebleau: 19870281/83
  - Minutes. 1898, août - septembre, août - septembre 1898; MC/ET/I/1582
    Ancienne cotation CAC Fontainebleau: 19870281/84
  - Minutes. 1898, octobre, octobre 1898; MC/ET/I/1583
    Ancienne cotation CAC Fontainebleau: 19870281/85
  - Minutes. 1898, novembre, novembre 1898; MC/ET/I/1584
    Ancienne cotation CAC Fontainebleau: 19870281/86
  - Minutes. 1898, décembre, décembre 1898; MC/ET/I/1585
    Ancienne cotation CAC Fontainebleau: 19870281/87
    - Convention et prolongation de bail pour six ou dix ans entre Vincent et Victor Stanislas Bureau, propriétaire, demeurant 12, rue de la Paix, d’un appartement au 3e étage d’une maison située 12, rue de la Paix. Loyer annuel 4 300 francs., 28 décembre 1898; MC/ET/I/1585
      convention; Bureau, Vincent; Bureau, Victor Stanislas; Paix (rue de la)
  - Minutes. 1899, janvier, janvier 1899; MC/ET/I/1586
    Ancienne cotation CAC Fontainebleau: 19870281/88
  - Minutes. 1899, février, février 1899; MC/ET/I/1587
    Ancienne cotation CAC Fontainebleau: 19870281/89
  - Minutes. 1899, mars, mars 1899; MC/ET/I/1588
    Ancienne cotation CAC Fontainebleau: 19870281/90
  - Minutes. 1899, avril, avril 1899; MC/ET/I/1589
    Ancienne cotation CAC Fontainebleau: 19870281/91
  - Minutes. 1899, 1er mai - 9 mai, 1er mai - 9 mai 1899; MC/ET/I/1590
    Ancienne cotation CAC Fontainebleau: 19870281/92
  - Minutes. 1899, 12 mai - 31 mai, 12 mai - 31 mai 1899; MC/ET/I/1591
    Ancienne cotation CAC Fontainebleau: 19870281/93
  - Minutes. 1899, juin, juin 1899; MC/ET/I/1592
    Ancienne cotation CAC Fontainebleau: 19870281/94
  - Minutes. 1899, 1er juillet - 11 juillet, 1er juillet - 11 juillet 1899; MC/ET/I/1593
    Ancienne cotation CAC Fontainebleau: 19870281/95
  - Minutes. 1899, 13 juillet - 31 juillet, 13 juillet - 31 juillet 1899; MC/ET/I/1594
    Ancienne cotation CAC Fontainebleau: 19870281/96
  - Minutes. 1899, août, août 1899; MC/ET/I/1595
    Ancienne cotation CAC Fontainebleau: 19870281/97
  - Minutes. 1899, septembre, septembre 1899; MC/ET/I/1596
    Ancienne cotation CAC Fontainebleau: 19870281/98
  - Minutes. 1899, octobre, octobre 1899; MC/ET/I/1597
    Ancienne cotation CAC Fontainebleau: 19870281/99
  - Minutes. 1899, novembre, novembre 1899; MC/ET/I/1598
    Ancienne cotation CAC Fontainebleau: 19870281/100
  - Minutes. 1899, décembre, décembre 1899; MC/ET/I/1599
    Ancienne cotation CAC Fontainebleau: 19870281/101
  - Minutes. 1900, janvier, janvier 1900; MC/ET/I/1600
    Ancienne cotation CAC Fontainebleau: 19870281/102
  - Minutes. 1900, février, février 1900; MC/ET/I/1601
    Ancienne cotation CAC Fontainebleau: 19870281/103
    - Dépôt judiciaire du testament d’Eugénie Louise Baisnée, veuve de Hyacinthe Eugène Bellavoine, 3 février 1900; MC/ET/I/1601
      De l'image fixe à l'image animée (1820-1910), documents du Minutier central des notaires de Paris relatifs à l'histoire des photographes et de la photographie, par Marc Durand, Paris, Archives nationales, 2015, notice n° 372 (version dématérialisée de l'instrument de recherche, les notices biographiques et compléments de descriptions d'actes ne se trouvent que sur la version papier de l'ouvrage, voir contexte dans le Plan d’orientation générale - Notaires de Paris, guides thématiques du Minutier).
      Baisnée, Eugénie Louise; Bellavoine, Hyacinthe Eugène; testament
  - Minutes. 1900, mars, mars 1900; MC/ET/I/1602
    Ancienne cotation CAC Fontainebleau: 19870281/104
    - Inventaire après décès d’Eugénie Louise Baisnée, dressé dans un appartement situé rue Chardon-Lagache, 2 mars 1900; MC/ET/I/1602
      De l'image fixe à l'image animée (1820-1910), documents du Minutier central des notaires de Paris relatifs à l'histoire des photographes et de la photographie, par Marc Durand, Paris, Archives nationales, 2015, notice n° 373 (version dématérialisée de l'instrument de recherche, les notices biographiques et compléments de descriptions d'actes ne se trouvent que sur la version papier de l'ouvrage, voir contexte dans le Plan d’orientation générale - Notaires de Paris, guides thématiques du Minutier).
      inventaire après décès; Baisnée, Eugénie Louise; Chardon-Lagache (rue)
  - Minutes. 1900, avril, avril 1900; MC/ET/I/1603
    Ancienne cotation CAC Fontainebleau: 19870281/105
  - Minutes. 1900, mai, mai 1900; MC/ET/I/1604
    Ancienne cotation CAC Fontainebleau: 19870281/106
  - Minutes. 1900, 1er juin - 28 juin, 1er juin - 28 juin 1900; MC/ET/I/1605
    Ancienne cotation CAC Fontainebleau: 19870281/107